臺灣新北地方法院刑事判決　　　　　　 109年度訴字第1338號
公　訴　人　臺灣新北地方檢察署檢察官
被　　　告　謝永威







選任辯護人　凃逸奇律師
上列被告因違反毒品危害防制條例案件，經檢察官提起公訴（10
9年度偵字第39292號），本院判決如下：
    主  文
謝永威犯如附表「罪名、宣告刑及沒收」欄所示之罪，均累犯，
各處如附表「罪名、宣告刑及沒收」欄所示之刑及沒收。所處宣
告刑部分，應執行有期徒刑拾捌年。
    事  實
一、謝永威前因施用毒品案件，經臺灣臺北地方法院以108 年度
    簡字第1702號判決判處有期徒刑6月確定，於民國109年2月1
    9 日易科罰金執行完畢。詎猶不知悔改，竟意圖營利，基於
    販賣第一級毒品海洛因、第二級毒品甲基安非他命之犯意，
    於如附表所示時間，與如附表所示之人達成買賣如附表所示
    毒品之合意後，再由謝永威親自於如附表所示時、地，交付
    如附表所示數量之毒品予如附表所示之人，並收取如附表所
    示價金，而完成交易。
二、案經臺中市政府警察局第四分局報告臺灣新北地方檢察署檢
    察官偵查起訴。
    理  由
一、認定犯罪事實所憑之證據及理由：
    訊據被告謝永威固坦承有於如附表編號1、3所示時、地，交
    付毒品予如附表編號1、3所示之人，亦坦承有於如附表編號
    2所示時、地，與如附表編號2所示之人會面，惟矢口否認涉
    有何販賣毒品犯行，辯稱：附表編號1、3之部分，伊雖然有
    交付毒品予對方，但是伊沒有收錢，至於附表編號2 之部分
    ，伊只是前往該處，幫忙處理感情糾紛，與毒品無關，伊沒
    有販賣毒品等語（見本院卷第336頁）。經查：
  ㈠被告有於如附表所示時間，以其所使用0000000000號門號，
    與證人蔡文騫、蔡鍾咊芬、張水龍所使用如附表所示電話聯
    繫，而有如其等通訊監察節錄譯文（ B1、B2、B4、C、D、E
    ）所示之通話內容，且有於如附表所示時、地碰面，並有於
    如附表編號1、3所示時、地，交付如附表編號1、3所示毒品
    予證人蔡文騫、張水龍之事實，業據被告於警詢、偵訊及本
    院準備程序、審理時均坦承不諱（見偵卷第380頁、第391頁
    、第393頁、第417頁、第419頁、本院卷第336頁），核與證
    人蔡文騫、蔡鍾咊芬、蔣元凱、張水龍於偵訊時證述（見偵
    卷第58頁、第126頁至第127頁、第198頁、第315頁）之情節
    大致相符，並有證人蔡文騫等4 人之指認犯罪嫌疑人紀錄表
    ，及臺灣臺北地方法院109年聲監字第341號、第449號、109
    年聲監續字第1042號、第1262號通訊監察書暨電話附表、被
    告謝永威門號0000000000 號之通訊監察譯文各1份（見偵卷
    第87頁至第93頁、第151頁至第157頁、第303頁至第309頁、
    第361頁至第374頁、本院卷第129頁至第131頁、第135頁至
    第137頁、第141頁、第143頁至第148頁）在卷可稽，此部分
    事實首堪認定。
  ㈡被告雖以前詞置辯，然查：
    ⒈就附表編號1之部分：
      ①證人蔡文騫於偵訊時具結證稱：我只見過被告1次，000
        0000000 號與0000000000號門號於109年6月25日之對話
        譯文（即通訊監察節錄譯文D ），係伊與被告間之對話
        ，第1 則對話提到的「那個」就是指海洛因，不過因為
        不是我要的，是我老闆想要買，所以我問他可不可以 1
        比1 ，就是不要摻雜任何東西。我第2則說先跟他拿「1
        張」，是指要拿1 千元的海洛因，他問我是抽菸還是皮
        膚，我跟他說「水的啦」，意思是我老闆都是用注射的
        方式。第4 則，我問他有沒有「筆」，就是問他有沒有
        針筒，這次我們有交易成功，我們是在板橋區三民路家
        樂福停車場裡交易，但是是老闆直接跟被告交易，他們
        一手交錢一手交貨，我有看到，他們交易完了以後，我
        就載著老闆走了。... ，我是透過我的朋友介紹才知道
        被告，我也只看過他這1 次等語（見偵卷第58頁），觀
        諸證人上開證述，其就其等通訊監察譯文之對話內容均
        記憶清晰，且其就購買毒品之交易地點、金額、聯絡方
        式等細節均詳實陳述，足認其前開證述確係根據其親身
        經驗所指述，其證述之交易過程與其等通訊監察節錄譯
        文之內容（見本院卷第143頁至第146頁）亦屬相符；況
        由證人上開證述及其等通訊對話內容觀之（證人撥打電
        話予被告時，稱「喂，我那個誰的朋友，我們昨天有通
        過電話，有沒有？」，見本院卷143 頁），可推認被告
        與證人並非熟識，亦無仇隙，是若非確有其事，證人當
        無憑空捏造被告販賣毒品之證述，而誣陷被告於重罪之
        必要，足認證人上開證述，應屬實在，堪以採信。是被
        告確實有於附表編號1 所示之時、地，販賣第一級毒品
        海洛因予證人之犯行，堪以認定。
      ②至證人蔡文騫雖於本院審理時改稱本次毒品交易，伊沒
        有給錢等語，惟考量證人於法庭作證時，可能因顧慮被
        告在庭之壓力而有所保留，故仍須綜合全案證據，就證
        人證詞前後不一之處，詳為認定何者較為可信。查證人
        蔡文騫於本院審理時，就辯護人詰問當次見面之目的為
        何，證人蔡文騫答稱：「他拿海洛因救我。請我吃」等
        語（見本院卷第405 頁），然當檢察官提示偵卷第12頁
        之譯文，並質問當天見面之目的到底為何時，證人蔡文
        騫即改稱：本來約定要給錢，但是到場後，被告說要請
        伊，就沒有給錢等語，惟當檢察官進一步質問證人為何
        偵查時證稱當天見面是要買海洛因給他老闆，現在又改
        稱是要請證人時，證人又改稱：他要請我跟我老闆等語
        （見本院卷第408 頁），是證人蔡文騫於本院審理時，
        對於該次見面之目的、被告交付毒品究竟是要給誰等節
        ，證述前後不一，已難盡信；更況乎，證人蔡鍾咊芬於
        偵訊時亦具結證稱：109年6月24日0000000000號與0000
        000000號門號之對話紀錄，是伊跟被告的對話，伊有時
        候會使用蔡文騫的電話，當天是蔡文騫的老闆曹福堂想
        要海洛因，所以伊幫忙問被告有沒有漂亮傳播妹，就是
        指海洛因的意思，被告說有5個，伊不確定是指5,000元
        ，還是5 公克，伊有把這個訊息跟曹福堂、蔡文騫說，
        後來他們就自己去交易了，伊知道他們交易有成功，因
        為後來曹福堂有跟伊抱怨，說被告第一次給的東西很多
        ，第2次就有少，要被告補他東西等語（見偵卷第127頁
        ），核與卷附節錄譯文D 之109年6月27日1時6分許（見
        本院卷第145頁至第146頁）之譯文相符，則倘若被告確
        係無償轉讓毒品予證人蔡文騫2人，則何以證人蔡文騫2
        人又會因數量不對而與被告爭執？且使用0000000000號
        門號與被告對話之人，已明確稱：「喔，這樣我知道，
        這樣好，這樣我跟你講，我跟你說抱歉，我不知道你是
        這樣【賣】法的，我跟你說抱歉」等語（見本院卷第14
        6 頁），顯見被告與證人蔡文騫間應係買賣關係無訛，
        是被告確實有於如附表編號1 所示時、地，販賣毒品海
        洛因予證人蔡文騫可明，證人蔡文騫於偵訊時之證述，
        應較為可採，被告此部分所辯，應為卸責之詞，不足採
        信。
    ⒉就附表編號2之部分：
      ①被告前於警詢時，經警方提示其與證人蔡鍾咊芬於 109
        年5月9日之通訊監察節錄譯文，被告供稱該次有無償拿
        第二級毒品甲基安非他命予證人蔡鍾咊芬試用（見偵卷
        第380 頁），然其於本院準備程序及審理時，翻異其詞
        ，改辯稱該次見面是幫忙處理感情問題，並未交付毒品
        等語，是否可採，已非無疑。
      ②次查，證人蔡鍾咊芬於偵訊時具結證稱：0000000000號
        、0000000000號、0000000000號門號於109年5月9日、1
        0 日之對話譯文（即通訊監察節錄譯文B1、B2）是伊跟
        被告的對話，當時伊前夫蔣元凱叫伊跟被告拿毒品，「
        1瓶酒」就是指1公克甲基安非他命，當時伊跟前夫住在
        木柵木新路，被告有順便幫伊把行李拿過來，其等在住
        處樓下萊爾富交易，交易時伊也有在場，所以伊確定他
        們交易有成功，1公克甲基安非他命應該是2千元，但是
        被告算蔣元凱1,500 元，買來的毒品，也是伊跟蔣元凱
        一起施用等語（見偵卷第126頁至第127頁）、於本院審
        理時具結證稱：當時被告來伊跟蔣元凱住處樓下，伊在
        檢查行李，被告跟蔣元凱在一旁說話，伊看到蔣元凱給
        被告1 千元，那包安非他命伊不清楚是不是握在手上交
        給蔣元凱，伊有看到這個舉動，後來蔣元凱跟伊說有拿
        到毒品等語（見本院卷第413 頁）；證人蔣元凱於偵詢
        時具結證稱：109年5月10日之對話譯文（即通訊監察節
        錄譯文C1）是伊跟被告的對話，當時伊叫蔡鍾咊芬打電
        話跟被告買甲基安非他命，這次約在伊住處樓下的萊爾
        富交易，一手交錢一手交貨，當時是用1,500元買1公克
        的甲基安非他命，買回來的毒品是伊跟蔡鍾咊芬一起施
        用等語（見偵卷第198 頁）、於本院審理時具結證稱：
        當天伊叫伊前妻跟被告拿安非他命，被告有來伊住處樓
        下的萊爾富交易，伊當時給被告500 元，有完成交易等
        語（見本院卷第420頁至第421頁），是觀諸證人蔡鍾咊
        芬2 人上開證述，其等就通訊監察譯文之對話內容均記
        憶清晰，且其等就購買毒品之數量、交易地點、聯絡方
        式等細節均詳實陳述（僅交易金額略有不同），足認其
        等前開證述確係根據其等親身經驗所指述，則證人蔡鍾
        咊芬2 人於偵訊及本院審理時均已依法具結，衡情自無
        甘冒偽證罪處罰之風險，恣意構詞誣陷被告之動機與必
        要，復參酌其等上開證述，與卷附通訊監察節錄譯文B1
        、B2、B4，及C（見本院卷第129頁至第131頁、第135頁
        至第137 頁、第141頁）互核相符，堪認證人蔡鍾咊芬2
        人前開證述與事實相符，是被告確實有於附表編號2 所
        示之時、地，販賣第二級毒品甲基安非他命予證人蔡鍾
        咊芬2人之犯行，堪以認定。
    ⒊就附表編號3之部分：
      ①證人張水龍於偵訊時具結證稱：0000000000號與000000
        0000 號門號於109年5月8日之對話譯文（即通訊監察節
        錄譯文E ），是伊跟被告的對話，伊那段時間毒品都是
        跟被告拿的，前2 通對話，是伊跟被告說伊要載伊母親
        去買延長線，後2通是伊要跟被告買毒品，當天晚上8點
        多，伊跟被告約在伊住處交易，用1,500元，買1公克的
        甲基安非他命等語（見偵卷第315 頁），且依上開通訊
        監察節錄譯文E 所示，被告是日確實有與證人張水龍會
        面，且被告亦不否認當日有交付毒品予證人張水龍，是
        證人張水龍上開證述，應堪採信。又毒品價格昂貴，設
        若無利可圖或有特別情形，衡情一般持有毒品之人當無
        輕易將所持價格昂貴之毒品，無償轉讓他人之理，是被
        告空言否認有向證人張水龍收取價金等語，要難採信。
      ②至被告及其辯護人於本院準備程序時雖聲請傳喚證人張
        水龍到庭作證，惟本院依證人張水龍之住居所傳喚後，
        證人張水龍均未到庭，被告及其辯護人並已於本院 110
        年9月7日審理時，捨棄傳喚證人張水龍（見本院卷第52
        4頁），是本院即無需調查此項證據，附此敘明。
  ㈢按販賣毒品之所謂販賣行為，係行為人基於營利之目的，而
    販入或賣出毒品而言。販賣毒品者，其主觀上須有營利之意
    圖，且客觀上有販賣之行為即足構成，至於實際上是否已經
    獲利則非所問。即於有償讓與他人之初，係基於營利之意思
    ，並著手實施，而因故無法高於購入之原價出售，最後不得
    不以原價或低於原價讓與他人時，仍屬販賣行為。必始終無
    營利之意思，縱以原價或低於原價有償讓與他人，方難謂為
    販賣行為，而僅以轉讓罪論處（最高法院106年度台上字第8
    65 號、105年度台上字第1684號判決參照）。次按販賣毒品
    係違法行為，亦無公定價格，可任意分裝增減份量及純度，
    且每次買賣之價格、數量，亦隨時依雙方之關係深淺、資力
    、需求量、對行情之認知、來源是否充裕、查緝是否嚴緊、
    購買者被查獲時供出來源之可能風險評估等因素，而異其標
    準，故常機動調整，非可一概而論。從而，販賣之利得，除
    非經行為人詳細供出其販賣毒品之進價及售價，且數量俱臻
    明確外，實難察得其具體得利之實情；然販賣者從價差或量
    差中牟利，方式雖異，惟其販賣之目的在於意圖營利則屬同
    一。是舉凡有償交易，除足以反證其確係另基於某種非圖利
    本意之關係外，尚難祇因無法查悉其精確之販入價格，作為
    是否高價賣出之比較，即謂其無營利之意思而阻卻販賣犯行
    之追訴。再者，毒品之價格不低，取得不易，苟無利可圖，
    應無甘冒被查緝法辦之風險，平白無端轉讓他人，而有從中
    賺取價差或量差以牟利之意圖（最高法院106年度台上字第1
    229號、105年度台上字第2185號、105年度台上字第738號判
    決均同此見解）。查被告為國中肄業（見本院卷第530 頁）
    ，為智識正常且有相當社會經驗之成年人，且其前曾因施用
    毒品，迭經觀察勒戒、強制戒治及徒刑執行完畢，有臺灣高
    等法院被告前案記錄表1 份，是被告對於毒品交易為檢警機
    關嚴予取締之犯罪行為，當非無所知悉，倘無利可圖，自無
    甘冒遭查獲之極大風險而無償代他人購買毒品。且證人蔡文
    騫等人與被告並無深交，亦非至親，是苟無利可圖，被告應
    無甘冒被查緝法辦重刑之極大風險，而無端無償交付第一級
    毒品海洛因、第二級毒品甲基安非他命予證人蔡文騫等人，
    是被告辯稱其係無償轉讓毒品云云，尚難採信。
  ㈣綜上所述，被告前揭所辯，要無足採。本案事證明確，被告
    販賣第一級、第二級毒品之犯行洵堪認定，應依法論科。
二、論罪科刑：
  ㈠論罪：
    按行為後法律有變更者，適用行為時之法律。但行為後之法
    律有利於行為人者，適用最有利於行為人之法律，刑法第 2
    條第1 項定有明文。經查，被告行為後，毒品危害防制條例
    第4條已於109年1月15日修正公布，並於同年7月15日生效施
    行。修正前毒品危害防制條例第4條第1項規定「製造、運輸
    、販賣第一級毒品者，處死刑或無期徒刑；處無期徒刑者，
    得併科新臺幣2 千萬元以下罰金」，修正後則規定「製造、
    運輸、販賣第一級毒品者，處死刑或無期徒刑；處無期徒刑
    者，得併科新臺幣3 千萬元以下罰金」；修正前毒品危害防
    制條例第4條第2項原係規定：「製造、運輸、販賣第二級毒
    品者，處無期徒刑或7年以上有期徒刑，得併科新臺幣1千萬
    元以下罰金。」，而修正後毒品危害防制條例第4條第2項則
    規定：「製造、運輸、販賣第二級毒品者，處無期徒刑或10
    年以上有期徒刑，得併科新臺幣1千5百萬元以下罰金。」，
    經比較修正前後之法律，修正後毒品危害防制條例第4條第1
    項、第2 項之法定構成要件雖未變更，然新法提高有期徒刑
    及罰金法定刑上限，準此，修正後毒品危害防制條例第4 條
    第1項、第2項並無較有利於被告之情形，依刑法第2條第1項
    前段之規定，本案應適用行為時即修正前毒品危害防制條例
    第4 條第1項、第2項之規定。是核被告所為，分別係違反修
    正前毒品危害防制條例第4條第1項之販賣第一級毒品罪、同
    條第2項之販賣第二級毒品罪（共2罪），被告販賣海洛因、
    甲基安非他命前所持有海洛因、甲基安非他命之低度行為，
    應為其販賣之高度行為所吸收，不另論罪。被告所犯如附表
    所示共3罪，犯意各別，行為互殊，應予分論併罰。
  ㈡科刑：
    ⒈刑法第47條之部分：
      被告前因施用毒品案件，經臺灣臺北地方法院以108 年度
      簡字第1702 號判決判處有期徒刑6月確定，於109年2月19
      日易科罰金執行完畢，有臺灣高等法院被告前案紀錄表 1
      份在卷可參，5 年以內，故意再犯本件有期徒刑以上之罪
      ，均為累犯，依司法院大法官釋字第775 號解釋意旨，經
      審酌其前案犯罪之類型、罪質及手法、前案有無因入監而
      執行完畢、本案犯罪距離前案之時間等一切情狀，綜合判
      斷本案並無因加重最低本刑致其所受刑罰超過所應負擔罪
      責，或人身自由遭受過苛侵害之情形，且與罪刑相當、比
      例原則無違，是均應依刑法第47 條第1項規定，加重其最
      低本刑及最高本刑（依刑法第64條第1項、同法第65條第1
      項規定，販賣第一級毒品罪之法定刑有關死刑及無期徒刑
      部分與販賣第二級毒品罪之法定刑有關無期徒刑部分均不
      得加重）。
    ⒉按犯罪之情狀顯可憫恕，認科以最低刑度仍嫌過重者，得
      酌量減輕其刑，刑法第59條定有明文。所謂「顯可憫恕」
      ，係指被告之犯行有情輕法重之情，客觀上足以引起一般
      人同情，處以法定最低刑度仍失之過苛，尚堪憫恕之情形
      而言；又販賣毒品案件中，同為販毒者，其原因動機不一
      ，犯罪情節未必盡同，或有大盤毒梟者，亦有中、小盤之
      分，甚或僅止於吸毒者友儕間互通有無之有償轉讓者，其
      所造成危害社會程度自屬有間，於此情形，倘依其情狀處
      以適當徒刑，即足以懲儆，並可達防衛社會之目的者，自
      非不可依行為人主觀之惡性及客觀之犯行加以考量是否有
      可憫恕之處，適用刑法第59條之規定酌量減輕其刑，期使
      個案裁判之量刑斟酌至當，符合比例原則（參最高法院10
      0 年度台上字第1231號刑事判決意旨）。查被告就如附表
      編號1所示販賣第一級毒品罪，其販賣次數僅1次、對象僅
      1 人，且販賣之毒品數量及價額，均尚屬小額零星販賣，
      獲利極微，可認係基於吸毒者彼此互通有無，並賺取其中
      些微差價之動機所犯，顯非專門大量販賣毒品之「大盤」
      、「中盤」毒販，更與大宗走私或利用幫派組織結構販賣
      予不特定多數人，藉以獲得厚利，致毒品大量流通社會之
      情形有異，所生危害因而有顯著差距，是以被告犯罪情節
      而論，惡性尚非重大難赦，若以毒品危害防制條例第4 條
      第1 項所規定之法定本刑而科處販賣既遂部分最輕本刑無
      期徒刑，在客觀上仍足以引起一般人之同情，而有情輕法
      重之憾，且更無從與中、大盤毒梟之惡行有所區隔，難謂
      符合罪刑相當及比例原則，爰就被告所犯如附表編號1所
      示之販賣第一級毒品罪部分，依刑法第59條規定予以酌量
      減輕其刑，並依法先加後減輕之。
    ⒊爰以行為人責任為基礎，審酌被告明知第一級、第二級毒
      品足以戕害人之身體健康，竟仍為圖己利，漠視法令禁制
      ，販賣第一級、第二級毒品，其法紀觀念薄弱，助長施用
      毒品惡習，造成人民生命健康受損之成癮性及危險性，非
      惟戕害國人身心健康，亦危害社會治安，兼衡其國中肄業
      之智識程度、從事板模業，與父母、弟弟同住之家庭經濟
      狀況（見本院卷第530頁）、犯罪後否認犯行之犯後態度
      、犯罪動機、目的、手段、情節、販賣毒品之次數、數量
      ，及金額等一切情狀，量處如主文所示之刑，暨定其應執
      行刑如主文所示。
三、沒收：
    按犯罪所得，屬於犯罪行為人者，沒收之，於全部或一部不
    能沒收或不宜執行沒收時，追徵其價額，刑法第38條之1第1
    項前段、第3 項分別定有明文。查被告為如附表所示販賣毒
    品犯行所得如附表所示價金，係其犯本件販賣毒品罪之犯罪
    所得，雖未扣案，仍應依刑法第38條之1第1項前段之規定宣
    告沒收，並依同條第3 項之規定，諭知於全部或一部不能沒
    收或不宜執行沒收時，追徵其價額。至未扣案行動電話（含
    0000000000號SIM卡1張），雖屬被告所有，供其犯本件販賣
    毒品犯行聯絡之用，有相關通訊監察節錄譯文在卷可考，然
    衡該物取得容易，沒收無法有效預防犯罪，欠缺刑法上之重
    要性，爰不予宣告沒收，併此敘明。
據上論斷，應依刑事訴訟法第299條第1項前段（僅記載程序法條
），判決如主文。
本案經檢察官林書伃提起公訴，檢察官陳儀芳、秦嘉瑋到庭執行
職務。
中    華    民    國   110    年    10    月    26    日
                  刑事第十二庭  審判長法  官  陳正偉
 
                                      法  官  陳志峯
 
                                      法  官  鄭淳予
上列正本證明與原本無異。
如不服本判決，應於判決送達後20日內敘明上訴理由，向本院提
出上訴狀（應附繕本），上訴於臺灣高等法院。其未敘述上訴理
由者，應於上訴期間屆滿後20日內向本院補提理由書「切勿逕送
上級法院」。
                                      書記官  方信琇
中    華    民    國   110    年    10    月    29    日
附錄本案論罪科刑法條全文：
修正前毒品危害防制條例第4條
製造、運輸、販賣第一級毒品者，處死刑或無期徒刑；處無期徒
刑者，得併科新臺幣2 千萬元以下罰金。
製造、運輸、販賣第二級毒品者，處無期徒刑或7 年以上有期徒
刑，得併科新臺幣1 千萬元以下罰金。
製造、運輸、販賣第三級毒品者，處7 年以上有期徒刑，得併科
新臺幣7 百萬元以下罰金。
製造、運輸、販賣第四級毒品者，處5 年以上12年以下有期徒刑
，得併科新臺幣3 百萬元以下罰金。
製造、運輸、販賣專供製造或施用毒品之器具者，處1 年以上7
年以下有期徒刑，得併科新臺幣1 百萬元以下罰金。
前五項之未遂犯罰之。
附  表
┌──┬───────────┬───────────┐
│編號│犯罪事實              │罪名、宣告刑及沒收    │
├──┼───────────┼───────────┤
│ 1  │謝永威以其所持用門號09│謝永威犯販賣第一級毒品│
│    │00000000號行動電話，於│罪，累犯，處有期徒刑拾│
│    │109年6月25日17時19分許│陸年。未扣案犯罪所得新│
│    │，與蔡文騫（持用門號09│臺幣壹仟元沒收，於全部│
│    │00000000號）聯繫後，雙│或一部不能沒收或不宜執│
│    │方達成以新臺幣（下同）│行沒收時，追徵其價額。│
│    │1 千元，購買第一級毒品│                      │
│    │海洛因1 包之合意後，謝│                      │
│    │永威於同日18時47分許，│                      │
│    │在新北市板橋區三民路上│                      │
│    │家樂福停車場內，交付價│                      │
│    │值1 千元之第一級毒品海│                      │
│    │洛因1 包予蔡文騫，並向│                      │
│    │蔡文騫收取價金1 千元，│                      │
│    │而完成交易。          │                      │
├──┼───────────┼───────────┤
│ 2  │謝永威以其所持用門號09│謝永威犯販賣第二級毒品│
│    │00000000號行動電話，於│罪，累犯，處有期徒刑柒│
│    │109 年5月9日23時31分許│年陸月。未扣案犯罪所得│
│    │、翌（10） 日2時15分許│新臺幣壹仟伍佰元沒收，│
│    │，與蔡鍾咊芬（持用市話│於全部或一部不能沒收或│
│    │0000000000號、門號0907│不宜執行沒收時，追徵其│
│    │101850號）聯繫後，雙方│價額。                │
│    │達成以1,500 元，購買第│                      │
│    │二級毒品甲基安非他命之│                      │
│    │合意後，謝永威於同（10│                      │
│    │）日2 時32分許，在臺北│                      │
│    │市○○區○○路0段000號│                      │
│    │附近萊爾富便利商店前，│                      │
│    │交付第二級毒品甲基安非│                      │
│    │他命1包（重量約1公克）│                      │
│    │予蔣元凱，並向蔣元凱收│                      │
│    │取價金1,500 元，而完成│                      │
│    │交易。                │                      │
├──┼───────────┼───────────┤
│ 3  │謝永威以其所持用門號09│謝永威犯販賣第二級毒品│
│    │00000000號行動電話，於│罪，累犯，處有期徒刑柒│
│    │109 年5月8日20時38分許│年陸月。未扣案犯罪所得│
│    │，與張水龍（持用門號09│新臺幣壹仟伍佰元沒收，│
│    │00000000號）聯繫後，雙│於全部或一部不能沒收或│
│    │方達成以1,500 元，購買│不宜執行沒收時，追徵其│
│    │第二級毒品甲基安非他命│價額。                │
│    │之合意後，謝永威於同日│                      │
│    │20時45分許，在臺北市○○                      ○
○    ○○區○○街00巷0○0號附│                      │
│    │近某處，交付第二級毒品│                      │
│    │甲基安非他命1 包（重量│                      │
│    │約1 公克）予張水龍，並│                      │
│    │向張水龍收取價金 1,500│                      │
│    │元，而完成交易。      │                      │
└──┴───────────┴───────────┘